【裁判字號】    99,毒抗,297
【裁判日期】    990927
【裁判案由】    毒品危害防制條例
【裁判全文】
臺灣高等法院刑事裁定                 99年度毒抗字第297號
抗  告  人  臺灣桃園地方法院檢察署檢察官
被      告  甲○○
上列抗告人因毒品危害防制條例案件，不服臺灣桃園地方法院中
華民國99年8月13日裁定（99年度毒聲字第772號），提起抗告，
本院裁定如下：
    主  文
原裁定撤銷，發回臺灣桃園地方法院。
    理  由
一、原裁定意旨略以：被告甲○○於民國99年5月17日晚上5時至
    6時許，在桃園縣平鎮市○○○路162號2樓202室租屋處，施
    用第二級毒品甲基安非他命一次，嗣於同年月18日晚上11時
    30分許，在上開租屋處為警查獲，並扣得第二級毒品甲基安
    非他命殘渣袋2只、玻璃球吸食器1個及吸食器1組。上揭事
    實，業據被告於警詢及偵訊中坦承不諱，且有臺灣檢驗科技
    股份有限公司濫用藥物檢驗報告1紙附卷可稽，足認被告施
    用第二級毒品犯行明確，爰依毒品危害防制條例第20條第1
    項及觀察勒戒處分執行條例第3條第1項規定，聲請將被告送
    勒戒處所觀察、勒戒，並無不合，應予准許等語。
二、檢察官抗告意旨略以：被告為警查獲及移送本署就訊時，並
    未攜帶證件，且迭經本署檢察官偵查及臺灣桃園地方法院審
    理時，均無另行傳喚被告出庭應訊，故被告真實身份是否確
    為甲○○，尚非無疑，且甲○○向本署遞交陳報狀稱遭其妹
    吳君惠冒名應訊，原審未及斟酌即為前開裁定，難認原裁定
    允當，請撤銷原裁定，另為適當之裁定等語。
三、本院查：原審裁定將被告甲○○裁定送觀察、勒戒，係以遭
    查獲行為人之警詢筆錄、偵訊筆錄暨前揭臺灣檢驗科技股份
    有限公司濫用藥物檢驗報告1紙及扣案之殘渣袋、吸食器等
    為據。惟核對卷附呈報狀所載「甲○○」之簽名筆跡，就其
    筆跡慣性、字型、書寫連接處、運筆力道等特徵依肉眼觀察
    辨識，實與卷內警詢筆錄、搜索扣押筆錄、扣押物品目錄表
    、檢體監管紀錄表、偵訊筆錄上「甲○○」簽名筆跡有顯著
    之不同，對照該口卡上照片與警詢時所拍被告之照片，尚無
    法分辨是否為同一人，又查獲被告當日檢察官訊問時，因被
    告未帶證件，亦未對被告之人別資料，加以查證，故難予判
    別其人有無錯誤，是否有冒名應訊之情，因被告是否確係遭
    他人冒名應訊，事涉重大，法院當力窮其他可能之方法深入
    究明，方屬正辦，且可採取之途徑亦有多端（例如傳訊被告
    到庭採取指紋送驗，或傳訊當時查獲之員警到庭指認，或送
    請筆跡鑑定，或核對犯嫌之刑事檔案照片等等）。抗告意旨
    指稱被告疑遭他人冒名應訊一節，雖未檢附相關資料以供查
    證，惟本件既有待深入查明釐清之必要，而警方查獲之行為
    人既留有指紋卡片、簽名及照片等在卷可資比對，則被告是
    否確實遭人冒名應訊，應不難調查辨明，本件攸關被告之人
    權保障，確有調查辨明之必要。本件抗告，非無理由，應由
    本院將原裁定撤銷，發回原審法院詳加調查後，更為適當之
    裁定，以昭慎重。
四、依刑事訴訟法第413條，裁定如主文。
中    華    民    國    99    年    9    月    27     日
                    刑事第十八庭審判長法  官  吳鴻章
                                      法  官  曾淑華
                                      法  官  汪梅芬
以上正本證明與原本無異。
不得抗告。
                                      書記官  劉寶鈴
中    華    民    國    99    年    9     月    28    日

司法院資訊處製作；財團法人民間司法改革基金會備份。
